# 下文中所说的生产成本是什么科目？最后会落到哪一张表上是利润表还是资产负债表？

提问人：wufaxian 时间：2019-09-07 16:27:19
“见过有的审计师，对于在产品和半成品的期末余额不做什么实质性测试，仅仅依赖与成本核算有关的内控测试，这是很危险的事情。在制造业里，在产品和半成品很容易成为一个无底洞，所有乱七八糟的花费都先扔到 “生产成本”和 “制造费用” 这些成本核算科目里，然后再从里头把头面齐整的产成品捞出来记到存货里。这样，留在 “生产成本”科目里的，就可能有各种各样的历史遗留问题了，像什么生产中的废品啦，质量有问题的原材料啦，等等。结果就可能是，“生产成本”科目的余额，总体趋势是不断增大的，跟中国的人口数量似的。所以，一定要想办法将 “生产成本” 这个科目理出一个明细或者账龄来才能将 “生产成本”理清楚。”
——————从上下文的意思看，这里所说的生产成本不像是利润表上的成本。因为文中描述的生产成本不是在收入产生时同时产生的。而在生产制造过程当中产生的。那么最终他是会上资产负债表还是会上利润表？会形成表上的哪个科目？

回答人：chenyiwei
属于成本归集分配类科目，具有中间过渡科目的性质。期末如有余额，列报为 “存货”下的 “在产品”。